# 请问完工百分比法的原理是什么

提问人：无极 011 时间：2015-12-02 11:04:53
之所以会有这种方法，是因为要平均的确认收入成本，使它们相匹配么，还是有其他考虑？现在新准则上已经没有配比原则了，又是为什么呢？如果不需要配比那么完工百分比法的意义还有什么呢？

回答人：chenyiwei
完工百分比法出现很早，当时的会计准则还没有完整披露结论基础。但从当时的概念框架看，应当主要是与利润表观下平滑各期收益的考虑相关。另外完工百分比法确认收入本身并不是出于配比原则的考虑，而是随着收入的逐步确认等比例结转成本的做法才是配比原则的体现。